【裁判字號】    98,易,991
【裁判日期】    980911
【裁判案由】    妨害公務
【裁判全文】
臺灣臺南地方法院刑事判決               98年度易字第991號
公  訴  人  臺灣臺南地方法院檢察署檢察官
被      告  甲○○
上列被告因妨害公務案件，經檢察官提起公訴（九十八年度營偵
字第六四二號），被告就犯罪事實為有罪之陳述，本院裁定依簡
式審判程序審理，判決如下：
    主  文
甲○○於公務員依法執行職務時，當場侮辱，處拘役拾日，如
易科罰金，以新臺幣壹仟元折算壹日。
    事實及理由
一、本案被告甲○○所犯刑法第一百四十條第一項前段妨害公務
    侮辱公務員罪，非死刑、無期徒刑或最輕本刑有期徒刑三年
    以上之罪，亦非高等法院管轄第一審案件。被告就被訴事實
    為有罪之陳述，經告知被告簡式審判程序之旨，並聽取檢察
    官、被告之意見後，本院裁定進行簡式審判程序，是本案之
    證據調查，依刑事訴訟法第二百七十三條之二規定，不受同
    法第一百五十九條第一項、第一百六十一條之二、第一百六
    十一條之三、第一百六十三條之一及第一百六十四條至第一
    百七十條規定之限制，合先說明。
二、犯罪事實
    甲○○前因竊佔案件，甫經台灣台南地方法院檢察署檢察官
    於民國九十六年八月一日以九十六年度營偵字第七五二號為
    緩起訴處分確定。詎於民國九十八年四月十日十一時許，駕
    駛車號：N7-9753號自小客車，途經臺南縣後壁鄉台一線與
    頂安村之路口，因違規紅燈右轉，經台南縣警察局白河分局
    交通稽查員警許益彰、乙○○鳴笛揮旗攔下後，甲○○因不
    滿遭警攔查，下車後又逕自上車並倒車，員警許益彰、乙○
    ○為避免遭衝撞，隨即拔槍喝令甲○○下車，甲○○下車後
    ，明知警員許益彰、乙○○係依法執行職務之公務員，竟基
    於侮辱公務員之犯意，當場以「臭卒仔」（台語）等語辱罵
    許益彰、乙○○二人，為警當場逮捕。案經台南縣警察局白
    河分局報告台灣台南地方法院檢察署檢察官偵查起訴。
三、被告於警詢、偵查中雖否認上揭侮辱語句係辱罵執勤員警，
    惟於本院審理時對於上揭犯罪事實已坦承不諱，並有證人即
    台南縣警察局白河分局交通稽查警員許益彰、乙○○之職務
    報告書一份、警方當場蒐證之光碟一片及該光碟之翻拍照片
    十六張附卷可資佐證，被告自白核與事證相符，犯行堪以認
    定。
四、核被告所為，係犯刑法第一百四十條第一項前段之侮辱公務
    員罪，被告雖以一辱罵行為，同時侮辱執行職務之許益彰、
    乙○○二名警員，然其所侵害者為國家法益，僅成立單純一
    罪（最高法院八十五年度台非字第二三八號裁判要旨參照）
    。查被告前雖曾因賭博罪受有期徒刑之宣告，惟於八十三年
    十一月二十九日執行完畢，迄未再受刑之宣告，其於九十六
    年間所涉竊佔罪，經台灣台南地方法院檢察署檢察官於九十
    六年八月一日以九十六年度營偵字第七五二號為緩起訴處分
    確定，有台灣高等法院被告前案紀錄表在卷足憑。審酌被告
    前曾任職警界，僅因交通違規為警攔查，即出言辱罵執勤員
    警，藐視依法執行職務之公務員，行為殊屬不當，惟念及被
    告於本院審理時已坦承犯行，並當庭向警員許益彰道歉，復
    撤回其對警員許益彰、乙○○二人之傷害告訴（被告因本案
    為警逮捕所生之爭執），足認被告已知錯悔悟，兼衡其犯罪
    動機、手段、違反義務之程度與所造成之損害等一切情狀，
    爰依檢察官聲請量處如主文所示之刑，以示警惕，並諭知易
    科罰金折算標準。
據上論斷，應依刑事訴訟法第二百七十三條之一第一項、第二百
九十九條第一項前段，刑法第一百四十條第一項前段、第四十一
條第一項前段，刑法施行法第一條之一第一項、第二項前段，判
決如主文。
本案經檢察官林朝文到庭執行職務
中    華    民    國    98    年    9     月    11    日
                  刑事第四庭    法  官  林逸梅
以上正本證明與原本無異
如不服本判決應於收受本判決之日起10日內向本院提出上訴書狀
，並應敘述具體理由。如未敘述上訴理由者，應於上訴期間屆滿
後20日內向本院補提理由書狀（均須按他造當事人之人數附繕本
）「切勿逕送上級法院」。
                                書記官  郭純瑜
中    華    民    國    98    年    9     月    11    日
附錄本案論罪科刑法條：
中華民國刑法第140條
（侮辱公務員公署罪）
於公務員依法執行職務時，當場侮辱，或對於其依法執行之職務
公然侮辱者，處6月以下有期徒刑、拘役或1百元以下罰金。
對於公署公然侮辱者亦同。


司法院資訊處製作；財團法人民間司法改革基金會備份。
